【裁判字號】    98,易,49
【裁判日期】    980424
【裁判案由】    竊盜
【裁判全文】
臺灣彰化地方法院刑事判決                98年度易字第49號
公  訴  人  臺灣彰化地方法院檢察署檢察官
被      告  乙○○
上列被告因竊盜案件，經檢察官提起公訴（97年度偵緝字第594
號），本院判決如下：
    主  文
乙○○犯竊盜罪，處拘役拾日，如易科罰金，以新臺幣壹仟元折
算壹日。緩刑貳年。
    犯罪事實
一、乙○○前於民國94年6月9日經鑑定患有中度慢性精神障礙，
    其罹有慢性器質性腦症候群，有幻聽、判斷力差、記憶力障
    礙等症狀，自民國94年5月30日起迄97年7月21日陸續至行政
    院衛生署彰化醫院（下稱署立彰化醫院）就診，為精神耗弱
    之人，其基於意圖為自己不法所有之犯意，於97年7月18日
    22時5分許，在彰化縣埔心鄉○○村○○路○段80號行政院署
    立彰化醫院，徒手竊取該醫院一樓之鋁製紗窗5片，得手後
    將紗窗放置在其所騎乘之機車上準備逃離現場時，為該醫院
    保全人員林川傑發覺，乙○○遂將紗窗5片留置在現場而騎
    乘機車逃離。嗣為警循線查獲。
二、案經彰化縣警察局溪湖分局報告臺灣彰化地方法院檢察署檢
    察官偵查起訴。
    理  由
一、按被告以外之人於審判外之陳述，雖不符前4條之規定，而
    經當事人於審判程序同意作為證據，法院審酌該言詞陳述或
    書面陳述作成時之情況，認為適當者，亦得為證據；當事人
    、代理人或辯護人於法院調查證據時，知有第159條第1項不
    得為證據之情形，而未於言詞辯論終結前聲明異議者，視為
    有前項之同意，刑事訴訟法第159條之5定有明文。本案下列
    引為證據之證人陳述及書證，檢察官、被告乙○○及其輔佐
    人於本院審理中均不爭執其證據能力，且以之作為證據並無
    不當，依上揭法條之規定，自均有證據能力。
二、訊據被告否認有上揭犯行，辯稱伊當時因精神疾病住院中，
    應該沒有行竊云云。惟查，上開犯罪事實，業據被告於97年
    7月19日警詢坦承不諱，供稱伊是因為經神狀況不好，看到
    東西就拿等語在卷；並經證人林川傑於97年7月18日警詢時
    證述：伊在署立彰化醫院擔任保全工作，於97年7月18日22
    時5分許在署立彰化醫院旁中興路執勤時，發現一名男子騎
    乘一部輕機車前方載運幾片鋁製紗窗，搖搖晃晃，伊發現可
    疑便將他攔下來後，發現該男子所載鋁製紗窗是在署立彰化
    醫院所取，伊便將該男子竊取之鋁製紗窗從機車上取下，該
    男子便騎機車離去，伊沒有記下機車車牌，但該名竊贓是目
    前在署立彰化醫院就醫之病患，伊攔下他時，他右手腕上還
    掛有住院手環，伊有抄下他（即被告）之姓名及住院病房號
    碼等語甚明。另證人甲○○於警詢中亦證稱署立彰化醫院之
    一樓紗竊於97年7月18日22時5分許，有遭人竊取等語。復有
    彰化縣警察局溪湖分局扣押筆錄、扣押物品目錄表、贓物認
    領保管單及署立彰化醫院診斷證明書、中華民國身心障礙手
    冊各1件在卷足資佐證。本件事證明確，被告所辯係卸責之
    詞，不足採信，其犯行堪予認定。
三、核被告所為，均係犯刑法第320條第1項之竊盜罪。查被告患
    有中度精神障礙，有卷附之中華民國身心障礙手冊可參，而
    其於97年7月18日22時5分許行為時，係因罹有慢性器質性腦
    症候群，有幻聽、判斷力差、記憶力障礙等症狀，在署立彰
    化醫院住院治療中，此有署立彰化醫院診斷證明書可稽，並
    經證人林川傑、甲○○於警詢中證述明確，堪認被告於行為
    時，已達因精神障礙或其他心智缺陷，至其辨識行為違法或
    依其辨識而行為之能力顯著減低之狀態，爰依刑法第19條第
    2 項之規定，減輕其刑。爰審酌被告並無前科，有臺灣高等
    法院被告前案紀錄表可按，其犯罪後否認犯行，係因疾病而
    有記憶力障礙所致，暨其犯罪動機、目的、手段、所生危害
    及犯後態度等一切情狀，量處如主文所示之刑，並諭知易科
    罰金之折算標準，以示警懲。又被告前未曾因故意犯罪而受
    有期徒刑以上刑之宣告，有臺灣高等法院被告前案紀錄表1
    份附卷可稽，其一時失慮，致罹刑章，經此偵審程序，當知
    所警惕，信無再犯之虞，本院認對被告所宣告之刑以暫不執
    行為適當，爰宣告緩刑2年，以啟自新。
據上論斷，應依刑事訴訟法第299條第1項前段，刑法第320條第1
項、第19條第2項、第41條第1項前段、第74條第1項第1款，刑法
施行法第1條之1，判決如主文。
本案經檢察官陳信郎到庭執行職務。
中    華    民    國    98    年    4     月    24    日
                  刑事第五庭    法  官  羅秀緞
以上正本證明與原本無異。
如不服本判決應於收受判決後10日內向本院提出上訴書狀，並
應敘述具體理由。其未敘述上訴理由者，應於上訴期間屆滿後
20日內向本院補提理由書(均須按他造當事人之人數附繕本)
「切勿逕送上級法院」。
告訴人或被害人對於判決如有不服具備理由請求檢察官上訴者，
其上訴期間之計算係以檢察官收受判決正本之日期為準。
中    華    民    國    98    年    4     月    24    日
                                書記官  林明俊
附錄本案論罪科刑法條：
中華民國刑法第320條
（普通竊盜罪、竊佔罪）
意圖為自己或第三人不法之所有，而竊取他人之動產者，為竊盜罪，處
 5 年以下有期徒刑、拘役或 5 百元以下罰金。
意圖為自己或第三人不法之利益，而竊佔他人之不動產者，依前項之規定
處斷。
前二項之未遂犯罰之。


司法院資訊處製作；財團法人民間司法改革基金會備份。
